臺灣基隆地方法院民事判決
110年度簡上字第22號
上  訴  人  顏偉麒  




訴訟代理人  黃和協律師（於言詞辯論終結後解除委任）
            顏福榮  

被上訴人    朱啟文  
被上訴人    財政部國有財產署

法定代理人  曾國基  


訴訟代理人  陳貞樺  
複代理人    曾智群律師
被上訴人    汪振偉  
上列當事人間請求拆屋還地等事件，上訴人對於民國110年1月20
日本院基隆簡易庭109年度基簡字第101號第一審判決提起上訴，
本院判決如下：
    主  文
上訴駁回。
第二審訴訟費用由上訴人負擔。
    事實及理由
一、上訴人於原審起訴主張略以：
    上訴人為基隆市○○區○○段000地號、同段638-1地號土地（下
    稱系爭638地號土地、系爭638之1地號土地，合稱系爭土地
    ）之所有權人，被上訴人朱啟文、財政部國有財產署（下稱
    國有財產署）、汪振偉等人在系爭土地上以地上物長期無權
    占有、使用、收益，並因而受有相當於土地租金之利益，並
    致原告受有損害，尤其被上訴人財政部國有財產署出租其所
    有之土地暨其上所興建占用系爭土地之違建房屋，更獲有雙
    重之不當得利，明顯為共同侵權行為人。上訴人雖與訴外人
    汪麗玲達成調解，但效力不及於被上訴人汪振偉。爰依民法
    第767條第1項、第179條、第185條之規定提起訴訟，並於原
    審聲明：㈠被上訴人朱啟文應將系爭638-1地號土地如原審判
    決附圖（下稱附圖）編號B、C所示（面積：3.69平方公尺）
    之地上物拆除，並將土地騰空返還予原告。㈡被上訴人朱啟
    文應給付上訴人新臺幣（下同）23,892元，及自起訴狀（誤
    載為調解書狀，以下同）繕本送達翌日起至清償日止按週年
    利率百分之5計算之利息。㈢被上訴人朱啟文應自起訴狀繕本
    送達翌日起至拆除地上物並騰空返還土地之日止按月於每月
    1日前給付上訴人398元暨應給付之期限末日之翌日起至清償
    日止按週年利率百分之5計算之利息。㈣被上訴人國有財產署
    、汪振偉應共同將坐落於系爭638-1地號土地位置詳如附圖
    編號D、E所示（面積：1.47平方公尺）之地上物拆除，並將
    土地騰空返還予原告。㈤被上訴人國有財產署及汪振偉應共
    同給付上訴人9,518元，及自起訴狀繕本送達翌日起至清償
    日止按週年利率百分之5計算之利息。㈥被上訴人國有財產署
    及汪振偉應共同自起訴狀繕本送達翌日起至拆除地上物並騰
    空返還土地之日止按月於每月1日前給付上訴人158元暨應給
    付之期限末日之翌日起至清償日止按週年利率百分之5計算
    之利息；㈦前開㈠、㈡、㈣、㈤項之請求，願供擔保請准宣告假
    執行。
二、被上訴人於原審答辯略以：
　㈠被上訴人朱啟文部分：
　　其居住於基隆市○○區○○路000巷0號房屋（下稱系爭8號房屋
    ），系爭8號房屋坐落基地（基隆市○○區○○段000地號土地）
    是其與朱水發、朱田共有，朱水發與朱田均已死亡，其等之
    子女不知現住何處等語，並於原審答辯聲明：上訴人之訴駁
    回。
　㈡被上訴人國有財產署部分：
　　其並非系爭638-1地號土地上建物及地上物之所有權人，國
    有而由其管理之基隆市○○區○○段000地號土地（下稱系爭637
    地號土地）上之房屋即門牌基隆市○○區○○路000巷0號房屋（
    下稱系爭4號房屋）為被上訴人汪振偉所有，被上訴人係將
    系爭637地號土地面積67平方公尺之基地出租予被上訴人汪
    振偉，系爭638-1地號土地上之地上物、建物均非其管理之
    國有非公用財產，上訴人認其與被上訴人汪振偉共同侵權，
    顯與事實不符。並聲明：上訴人之訴駁回。
  ㈢被上訴人汪振偉部分：
　　系爭4號房屋登記在其名字，是自祖父時就有的房子，上訴
    人每月收租金2,500元，希望不要判拆屋，至於要不要付錢
    沒有特別意見等語。
三、原審審酌兩造提出之攻擊防禦方法及證據後，判命被上訴人
    朱啟文應給付上訴人23,892元及自108年12月31日起至清償
    日止按週年利率百分之5計算之利息，並駁回上訴人其餘之
    訴。上訴人對於其敗訴部分不服提起上訴。其上訴理由略以
    ：
　㈠關於被上訴人朱啟文部分：
　⒈原審既認定系爭638-1地號土地為上訴人所有，被上訴人朱啟
    文所有之系爭8號房屋無權占用系爭土地，竟未於判決主文
    宣示拆屋還地，有判決主文與理由矛盾之違法。且原審認定
    被上訴人朱啟文於起訴前之不當得利應負返還責任，惟就起
    訴後之不當得利竟認定不負返還責任，就同一無權占有之事
    實認定，前後理由矛盾。
  ⒉被上訴人朱啟文於原審勘驗時曾表示：「基隆市○○路000巷0
    號，後方部分作為住家使用呈狹長型，有看到二層樓建築，
    該二層樓建築還有向右延伸即呈L型，作廁所及儲藏空間使
    用，原告說我占用的地方，就是我廁所上方的水桶槽」等語
    ，惟原審判決認定設置該儲水槽之人為汪麗玲，而汪麗玲就
    儲水槽部分業已與上訴人於109年1月15日成立調解，因而判
    定汪麗玲及被上訴人朱啟文均免拆儲水槽，顯與上揭勘驗筆
    錄事實及證據不符。
　⒊上訴人與汪麗玲間成立之調解效力，原審誤認為被上訴人朱
    啟文間亦為其調解效力所及，顯有違法。
　㈡關於被上訴人汪振偉部分：
　⒈系爭4號房屋究竟於何時興建，導致無權占用上訴人所有之系
    爭638-1地號土地，原審判未審究。若系爭4號房屋延伸興建
    違建，以致無權占用系爭638-1地號土地之時間係在前揭基
    地租賃契約之前，則被上訴人國有財產署負有拆屋之義務存
    在，若該違建係在前揭基地租賃契約之後興建，則拆屋之責
    應由被上訴人汪振偉負責。
　⒉被上訴人汪振偉於原審109年12月30日言詞辯論時曾稱系爭4
    號房屋是鐵路局的、其兄在鐵路局上班、系爭4號房屋被上
    訴人汪振偉僅登記名義人等語，且被上訴人國有財產署所提
    出之107年10月24日國有基地租賃契約書殘缺，另被上訴人
    國有財產署於109年7月22日現場履勘測量時亦稱被上訴人汪
    振偉有可能越界建築至系爭638-1地號土地，則系爭4號房屋
    及附屬之違建，究係交通部鐵路局管領時建造、或被上訴人
    國有財產署管領時建造、或汪麗玲於非公用不動產標售後所
    建、或被上訴人汪振偉與被上訴人國有財產署簽立國有土地
    租賃契約後所簽？此仍處於事實不明狀態，即有向交通部鐵
    路局、稅捐處函查比對之必要，然原審未加詳查，即認被上
    訴人國有財產署卸免全責，難謂已盡依職權調查證據之義務
    。又被上訴人汪振偉於107年10月24日前向被上訴人國有財
    產署租地之前，為無權占有國有土地，如被上訴人國有財產
    署可催收不當得利，何以上訴人不能催收起訴狀繕本送達翌
    日前回溯5年之不當得利。
  ⒊上訴人與汪麗玲調解之效力，不及於被上訴人汪振偉，上訴
    人請求被上訴人汪振偉拆屋還地之權利不因此而消滅，上訴
    人應受民法第759條之1第1項之保護，絕非原審判決所稱無
    保護必要。且上訴人請求回溯5年不當得利之既得權，與前
    揭調解無關。
　㈢關於被上訴人國有財產署部分：
　⒈越界建築房屋時之系爭637地號土地管機關是否確為被上訴人
    國有財產署，原審未予查明。系爭637、638-1地號土地為相
    鄰之土地，而系爭637地號土地為國有土地，管理機關屢有
    變動，其何時登記為被上訴人國有財產署，此與被上訴人國
    有財產署是否具備當事人適格之判斷有關，亦與被上訴人國
    有財產署是否民法第185條之共同加害人或僅係造意人、幫
    助人及因果關係之判斷有關，惟原審未予查明。
　⒉越界建築房屋時之系爭637地號土地管理機關，對不法侵權上
    訴人財產權之房屋管理及監督，是否具有客觀可歸責之原因
    ，原審未予查明，亦未為認定判斷。且系爭4號房屋之違建
    部分，其結構究竟屬原有房屋之本體或本體外加建之附屬物
    或其他工作物，此涉及上訴人是否對被上訴人請求移除、拆
    屋還地之請求權（民法第796條第1項前段、第796條之1第1
    項但書）之判斷至有關係，原審應安排第二次現場勘查而未
    為。且原審對被上訴人國有財產署被訴民法第179條不當得
    利、民法第796條償金未為事實之認定及適用法令，且未審
    究民法第796條第1項但書、第796條之1第1項前段之事實認
    定及法令適用。
　㈣被上訴人朱啟文、汪振偉向被上訴人國有財產署承租土地前
    已有違建存在，均在被上訴人國有財產署尚未回收鐵路警察
    局宿舍前存在，怎可說與被上訴人國有財產署無關。鐵路警
    察局收回後又以現狀點交予被上訴人國有財產署，但被上訴
    人國有財產署在接收鐵路警察局繳回之宿舍時，為何沒有命
    鐵路警察局要拆屋還地回復原狀，而以現況點交方式收回，
    而被上訴人國有財產署即以現況點交方式收回土地及建物，
    即應該承擔對占用上訴人土地上之違建共負拆除義務，因被
    上訴人國有財產署以現況收回方式，縱容違建繼續占用上訴
    人之土地，再以違法變更宿舍用地為商業用地而出賣予上訴
    人獲取暴利，繼續讓系爭638-1地號土地上之違建存在。
　㈤上訴聲明：
　⒈原判決關於不利於上訴人部分廢棄。
　⒉被上訴人朱啟文應將系爭638-1地號上如附圖編號B、C所示面
    積3.69平方公尺之違章建築及其地上物拆除、騰空、遷讓及
    回復原狀返還土地予上訴人。
　⒊被上訴人朱啟文應自起訴狀繕本送達之翌日起至騰空遷讓返
    還第一項土地之日止，按月於每月1日前給付上訴人398元，
    並自各月應為給付之末日之翌日起至清償日止，按週年利率
    百分之5之利息。
　⒋被上訴人國有財產署、汪振偉應共同將系爭638-1地號土地上
    如附圖編號D、E所示面積1.47平方公尺之違章建築物（含其
    上水桶部分）及其地上物（含遮雨棚）拆除、騰空、遷讓及
    回復原狀返還土地予上訴人，並應共同給付上訴人9,518元
    ，並自起訴狀繕本送達翌日起至清償日止，按週年利率百分
    之5之利息。被上訴人任一方為清償，他上訴人在清償範圍
    內免其責任。
　⒌被上訴人國有財產署、汪振偉應自起訴狀繕本送達之翌日起
    至騰空遷讓返還第⒋項土地之日止，按月於每月1日前給付上
    訴人158元，並自各月應為給付之末日之翌日起至清償日止
    ，按週年利率百分之5之利息。被上訴人任一方為清償，他
    上訴人在清償範圍內免其責任。
　⒍第一審及上訴之訴訟費用，由被上訴人負擔。
四、被上訴人答辯略以：
　㈠被上訴人朱啟文部分：
　  已按原審判決結果給付。我也是七十幾年的房子，土地沒有
    過過來，我也不知道。上訴人說我的水塔占用他的土地，那
    水塔我拆掉沒有關係。並為答辯聲明：請求駁回上訴。
　㈡被上訴人汪振偉部分：
　　我們也是七、八十年的房子，我們也不知道分割為畸零地，
    那是鐵路警察局的宿舍，不知道上訴人如何買到地，是上訴
    人侵占我們，不是我們侵占上訴人，我們也不知道分割，都
    沒有鑑界過，並為答辯聲明：請求駁回上訴。
　㈢被上訴人國有財產署部分：
　　對於系爭637地號土地及同段637-1地號土地（下稱系爭637-
    1地號土地）為國有土地，被上訴人國有財產署為管理機關
    ，被上訴人國有財產署基於管理國有非公用財產之目的，將
    系爭637地號土地、系爭637-1地號土地出租等事實不爭執。
    被上訴人國有財產署雖將鄰接系爭638-1地號土地之系爭637
    地號土地出租予被上訴人汪振偉，惟被上訴人國有財產署所
    出租之物僅土地，不包含建物，此由國有基地租賃契約內載
    明為「基地」一語自明，且由土地建物查詢資料亦可知系爭
    637地號土地並無登記地上建物，故被上訴人國有財產署僅
    就出租之基地有責，其上另行興建之建物難認與被上訴人國
    有財產署有何關聯，被上訴人國有財產署自非其應請求拆屋
    還地之對象。上訴人自始均不能舉證證明越界之地上物與被
    上訴人國有財產署之關聯，僅空言陳稱被上訴人國有財產署
    越界建築、興築宿舍等語，其所主張之事實即無從採信，縱
    或宿舍一說屬實，越界至系爭638-1地號土地之地上物部分
    是否即為原本建築圖說所涵蓋，而非後續由實際居住之住戶
    所自行增建，亦未見上訴人提出何等證明，遑論就系爭4號
    房屋延伸至系爭638-1地號土地上之地上物部分，既已於原
    審與實際占用人汪麗玲達成和解，上訴人自不得就該地上物
    及占用部分相當於租金之不當得利，再行向被上訴人國有財
    產署請求。並為答辯聲明：⒈上訴人之上訴駁回。⒉訴訟費用
    由上訴人負擔。
五、本院之判斷：
　㈠上訴人主張系爭638-1地號土地為上訴人所有，如附圖編號B
    、C、D、E所示之地上物占用系爭638-1地號土地等情，有土
    地建物查詢資料在卷可稽，且經原審勘驗及囑託基隆市地政
    事務測量屬實，有勘驗測量筆錄、照片及基隆市地政事務所
    109年7月24日基地所測字第1090008798號函附土地複丈成果
    圖（收件日期文號109年3月24日109土丈字第91號，複丈日
    期109年7月1日，即附圖）在卷足憑（原審卷第133、267至2
    65、第289至291頁），且為被上訴人所無爭執，堪予採認。
　㈡按所有人對於無權占有或侵奪其所有物者，得請求返還之。
    民法第767條第1項前段定有明文。次按調解經當事人合意而
    成立；調解成立者，與訴訟上和解有同一之效力。民事訴訟
    法第416條第1項定有明文。次按和解有使當事人所拋棄之權
    利消滅及使當事人取得和解契約所訂明權利之效力，民法第
    737條定有明文。換言之，和解成立以後，其發生之法律上
    效力，在消極方面，使當事人所拋棄之權利消滅，在積極方
    面，則使當事人取得和解契約所訂明之權利（最高法院87年
    度台上字第312號判決意旨參照）。又按解釋意思表示，應
    探求當事人之真意，不得拘泥於所用之辭句，為民法第98條
    所規定，而所謂探求當事人之真意，如兩造就其真意有爭執
    時，應從該意思表示所根基之原因事實、經濟目的、一般社
    會之理性客觀認知、經驗法則及當事人所欲使該意思表示發
    生之法律效果而為探求，並將誠信原則涵攝在內，藉以檢視
    其解釋結果對兩造之權利義務是否符合公平正義（最高法院
    96年度台上字第286號判決意旨參照）。經查：
　⒈本件上訴人起訴時係以其所有之系爭土地遭汪麗玲占用，而
    訴請汪麗玲將無權占用系爭土地上之違建房屋及地上物拆除
    、騰空、遷讓及回復原狀返還予原告，並給付起訴狀送達翌
    日回溯5年內無權占用期間相當於租金之損害金及自起訴狀
    繕本送達翌日起依週年利率5%計算之利息。嗣上訴人於原審
    與汪麗玲（即汪振偉於原審之訴訟代理人）於109年1月15日
    調解成立，調解成立內容為：「一、相對人（即汪麗玲）願
    給付聲請人（即上訴人）所有坐落基隆市○○區○○段00000000
    000000地號（登記面積：各為28平方公尺、10平方公尺。權
    利範圍：均為1分之1）租金新臺幣（下同）壹拾伍萬元，共
    分六十期，每期貳仟伍佰元，自第一期民國一百零九年一月
    二十日起至一百十三年十二月二日止，於每月二日（除第一
    期於一百零九年一月二十日）前給付聲請人，如有一期未給
    付，視為全部到期。二、聲請人其餘請求皆拋棄。三、聲請
    程序費用各自負擔。」，有本院基隆簡易庭109年1月15日10
    8年度基簡調字第417號調解筆錄附卷可按（見原審卷第113
    頁至第114頁）。細繹上揭調解成立內容第一點之用語係「
    租金」，並載明2筆系爭土地之地號、面積，權利範圍復載
    明為「均為1分之1」；並觀之當次調解程序之「一般調解紀
    錄表」，「調解過程與結果摘要」第2點「已達成協議的事
    項」勾選及記載情形為：製作調解筆錄：⑴相對人汪麗玲願
    給付聲請人每月租金2,500元、元月份20日前支付2500自109
    月2月份至113年12月份止5年每月2日前支付2,500元。（原
    審卷第103頁），綜合上情以觀，可見上訴人與汪麗玲達成
    調解，係就「系爭土地之全部」成立定期租賃契約。又衡酌
    上訴人就被上訴人朱啟文占用部分（3.69平方公尺），請求
    於其返還前每月應給付398元、就被上訴人汪振偉占用部分
    （1.47平方公尺），請求於其返還前每月應給付158元，合
    計為556元，而上開調解內容約定每月應給付之租金達2,500
    元，亦難謂過低而不相當。從而，汪麗玲自得本於定期租賃
    契約之承租人之地位，就系爭土地為使用、收益。而上訴人
    就系爭638之1地號土地既透過定期租賃契約而得收取租金獲
    取利益，自難認其就系爭638-1地號土地之所有權仍繼續遭
    受侵害。
　⒉上訴人起訴時係以汪麗玲為被告，業如前述。依上訴人提出
    之郵局存證信函（見原審卷第55至57頁），其上所列汪麗玲
    之地址為系爭4號房屋，及其中所述「大型違章建築物、及
    儲水槽」等語，復參諸基隆市地政事務所複丈成果圖（即附
    圖）上關於基隆市○○區○○路000巷0號占用系爭土地部分註記
    為「含主建物及其上水桶部分」、「遮雨棚」等語，亦可見
    上訴人起訴時係以汪麗玲為系爭4號房屋之占有人。上訴人
    既已與汪麗玲調解成立，就上訴人主觀上認知，即應係就原
    起訴狀上所主張對系爭土地本於所有人地位請求拆屋還地暨
    相當於租金之不當得利等請求部分，均已依前揭調解筆錄揭
    櫫之條款而與系爭4號房屋延伸至系爭土地上之地上物（包
    括水桶在內）占有人間達成調解。則上訴人已不得再向汪麗
    玲請求拆除系爭4號房屋占用系爭638-1地號土地部分（即附
    圖編號D、E部分，包括主建物及其上水桶，及遮雨棚），亦
    不得另行請求相當於租金之不當得利（包含起訴狀繕本送達
    翌日起回溯5年相當於租金之不當得利9,518元，及起訴狀繕
    本送達翌日起算至回復原狀返還原告之日止按月給付158元
    ）；詎上訴人仍執同一請求向系爭4號房屋之另一占有人即
    被上訴人汪振偉為相同之主張，及主張同一占有事由而向被
    上訴人國有財產署請求損害賠償或不當得利，無異於債權人
    業已向多數債務人之一滿足債權後，仍向其他債務人續為請
    求之情形，否則上訴人豈非雙重受益？遑論上訴人就系爭土
    地遭占用之現狀已可依租約收取租金獲有利益，俱如前述，
    亦難認其所有權之行使仍繼續受侵害，是上訴人就被上訴人
    汪振偉、國有財產署之請求自均無理由，不應許可。
　⒊按權利之行使，不得違反公共利益，或以損害他人為主要目
    的。行使權利，履行義務，應依誠實及信用方法。民法第14
    8條定有明文。又權利之行使，是否以損害他人為主要目的
    ，應就權利人因權利行使所能取得之利益，與他人及國家社
    會因其權利行使所受之損失，比較衡量以定之。倘其權利之
    行使，自己所得利益極少而他人及國家社會所受之損失甚大
    者，非不得視為以損害他人為主要目的，此乃權利社會化之
    基本內涵所必然之解釋（最高法院101年度台上字第1106號
    判決意指參照）。次按權利濫用禁止原則不僅源自誠實信用
    原則，且亦須受誠實信用原則之支配，在衡量權利人是否濫
    用其權利時，仍不能不顧及誠信原則之精神。故於具體案件
    ，如當事人以權利人行使其權利有權利濫用及違反誠實信用
    原則為抗辯時，法院應就權利人有無權利濫用及違反誠信原
    則之情事均予調查審認，以求實質公平與妥當（最高法院10
    0年度台上字第463號判決意旨參照）。又按所謂誠信原則，
    係在具體的權利義務之關係，依正義公平之方法，確定並實
    現權利之內容，避免當事人間犧牲他方利益以圖利自己，自
    應以權利人及義務人雙方利益為衡量依據，並應考察權利義
    務之社會上作用，於具體事實妥善運用之方法（最高法院10
    3年度台上字第576號判決意指參照）。經查，上訴人既已將
    系爭638-1地號土地出租予汪麗玲，則其固為系爭土地之所
    有權人，然提起本件拆屋還地之訴訟縱使獲得勝訴判決確定
    ，而將被上訴人朱啟文、汪振偉之地上物拆除後，系爭638-
    1地號土地仍應交付承租人使用、收益；徵諸汪麗玲於原審1
    10年1月6日言詞辯論時陳稱：伊不要求朱啟文、汪振偉拆屋
    等情明確（原審卷第508頁），是上訴人分別訴請被上訴人
    朱啟文應將附圖編號B、C部分所示之地上物拆除、被上訴人
    汪振偉將附圖編號D、E部分所示地上物拆除，將土地騰空返
    還予上訴人，其勝訴之結果無非仍須將土地交付承租人汪麗
    玲使用、收益，上訴人此種拆除地上物之請求，顯然與承租
    人之意願相悖，且所生之結果顯然損害被上訴人朱啟文、汪
    振偉，上訴人本身亦幾無利益可言，是上訴人訴請拆除系爭
    土地如附圖編號B、C、D、E部分所示地上物，即有權利濫用
    之情形，難以准許。
  ㈢至於上訴人向被上訴人朱啟文請求自起訴狀繕本送達翌日起
    至拆除系爭638-1地號土地上如附圖編號B、C部分所示地上
    物並返還原告日止按月給付398元不當得利之部分，上訴人
    訴請拆除地上物部分為無理由，業如前述，且上訴人起訴後
    ，已因調解成立而將系爭土地出租予汪麗玲，並觀之前揭調
    解成立內容及一般調解紀錄表之前揭記載，亦堪認租賃期間
    係自109年1月起至113年12月止，且前揭調解成立之內容係
    將系爭土地均全部出租予汪麗玲，並非就占用之特定部分為
    出租，則上訴人就包括被上訴人朱啟文占用部分之系爭土地
    已獲取租金，即難認在此期間有何損害，自不得再另向被上
    訴人朱啟文收取此部分之不當得利，是上訴人就此部分之請
    求亦難認有據，不應准許。
六、綜上所述，上訴人請求被上訴人朱啟文應將附圖編號B、C部
    分所示之地上物拆除、請求被上訴人汪振偉將附圖D、E部分
    所示地上物拆除，將土地騰空返還予上訴人，及請求被上訴
    人給付（除確定部分外之）不當得利，均無理由，應予駁回
    。原審就此部分為上訴人敗訴之判決，核無違誤。上訴意旨
    指摘原判決不當，求予廢棄改判，為無理由，應駁回上訴。
七、第二審訴訟費用由敗訴之上訴人負擔。
八、本件事證已臻明確，兩造其餘主張舉證及攻擊防禦方法，核
    與判決結論無涉或無違，爰不一一論述，上訴人調查證據之
    聲請亦核無必要，附此指明。
九、據上論結，本件上訴為無理由，依民事訴訟法第436條之1第
    3項、第449條第1項、第78條，判決如主文。 
中　　華　　民　　國　　111 　年　　5 　　月　　9 　　日
                  民事庭審判長法  官  黃梅淑
                              法  官  徐世禎
  　　　　　　　　　　　　　　法  官  高偉文
以上正本係照原本作成。
本判決不得上訴。
中　　華　　民　　國　　111 　年　　5 　　月　　9 　　日
                              書記官 王靜敏